【裁判字號】    88,易,3038
【裁判日期】    890112
【裁判案由】    妨害秩序
【裁判全文】
臺灣臺南地方法院刑事判決                        八十八年度易字第三三八號
    公  訴  人  臺灣台南地方法院檢察署檢察官
    被      告  甲○○
右列被告因妨害秩序案件，經檢察官提起公訴 (八十八年度偵字第一二八七三號)，
本院判決如左：
    主  文
甲○○以文字公然煽惑他人犯罪，累犯，處有期徒刑柒月。
    事  實
一、甲○○曾有多次妨害秩序前科，最近一次於民國（下同）八十五年間，因犯妨害
    秩序罪，經台灣高雄地方法院於八十五年一月二十三日判處有期徒刑六月確定，
    並於同年八十五年六月十四日易科罰金執行完畢，詎仍不知悔改，復基於公然煽
    惑他人犯罪之犯意，於八十八年十月十五日晚間，在台南縣關廟鄉○○村○○街
    中央戲院前夜市，販賣六合彩明牌予不特定人，而以文字公然煽惑不特定人簽賭
    六合彩犯賭博罪，迨同日晚間八時許，為警在前開夜市內查獲，並當場扣得其所
    有之六合彩開獎表一張、明牌十份、數字推算表十張、計算機一台。
二、案經台南縣警察局歸仁分局報請台灣台南地方法院檢察署檢察官偵查起訴。
    理  由
一、訊據被告甲○○矢口否認有上揭販賣六合彩明牌之犯行，辯稱：前開扣案之六合
    彩明牌等資料係用他人在該處設攤販賣，伊至前開夜市買藥適經過該處，即向圍
    觀群眾解牌云云。惟查，右揭犯罪事實，業據被告於警訊及偵查中坦承不諱，並
    有之六合彩開獎表一張、明牌十份、數字推算表十張、計算機一台扣案可資佐證
    ，況被告若非前開明牌攤位所有人，豈有僅途經該處，即在該攤位向群眾講解明
    牌，現場又未見攤位所有人之理？是其嗣後辯稱未設攤販賣明牌云云，顯係圖卸
    刑責之詞，不足採信，本件事證明確，被告犯行洵堪認定。
二、核被告甲○○所為，係犯刑法第一百五十三條第一款以文字公然煽惑他人犯罪之
    罪。被告前於八十五年間，曾因犯妨害秩序罪，經台灣高雄地方法院於八十五年
    一月二十三日判處有期徒刑六月確定，並於同年六月十四日易科罰金執行完畢，
    有臺灣臺南地方法院檢察署刑案資料查註紀錄表一紙在卷可按，其於五年之內再
    犯本件有期徒刑以上之罪，為累犯，應依法加重其刑。爰審酌爰審酌被告自八十
    年間起至八十五年間數次因妨害秩序罪，經台灣高雄地方法院判處有期徒刑確定
    之前科紀錄，仍不知悔改，及其犯罪之動機、目的、手段、期間、所得利益，暨
    其犯罪後態度尚非良好等一切情狀，量處如主文所示之刑，以資懲儆。至扣案之
    六合彩開獎表一張、明牌十份、數字推算表十張、計算機一台，雖係被告供煽惑
    他人簽賭六合彩犯罪所用之物，惟被告自警訊中即供稱前開扣案物非其所有，遍
    查全卷又無證據足資證明該等物品為被告所有，爰不宣告沒收，併予敘明。
據上論斷，應依刑事訴訟法第二百九十九條第一項前段，刑法第一百五十三條第一款
、第四十七條，罰金罰鍰提高標準條例第一條前段，判決如主文。
中    華    民    國      八十九        年      一      月    十二    日
                                  臺灣臺南地方法院刑事第三庭
                                          法  官
右正本證明與原本無異。
如不服本判決，應於判決送達後十日內，向本院提出上訴狀。
                                          書記官
中    華    民    國      八十        年              月              日


司法院資訊處製作；財團法人民間司法改革基金會備份。
